# 请教陈老师，同一控制下吸收合并

提问人：xukefeng1981 时间：2019-12-02 06:30:21
陈老师您好：
A公司的实际控制人为王某，A 公司控制B公司，C 公司是B 公司的母公司，现 A公司要收购王某、B 公司持有的C 公司股份并完成吸收合并。
吸收合并评估基准日是 731 ，交易价格确定依据为 731 日的评估净资产；
购买日和吸收合并日是 12 月 15 日。
协议约定 731 之后的实现的损益归母公司所有。
请问陈老师：
（ 1 ）购买日计算购买少数股权的价格基础时是否要考虑 731 之后持续计算的净损益？
（ 2 ）购买日计算购买少数股权的价格基础考虑持续经营期间的损益时，吸收合并日的损益表现在两种意见不一：
1)8月 1 日-合并日之间的净损益全部列入归属于母公司的净利润；
2 ） 8 月 1 日-合并日之间的净损益作为少数股东对母公司的捐赠列为营业外收入；
（ 3 ）因公司合并日要注销，个人认为年度中间如果分红的话不需要计提盈余公积了，但是公司认为盈余公积为法定义务，我认为不妥。
（ 4 ）吸收合并母公司合并报表时，被合并公司原有的盈余公积是否应该冲减或者增加资本公积？
感谢指导！

回答人：chenyiwei
1 、交易的作价问题不是会计问题，是交易双方谈判的商务问题，作为独立审计师，我们不应牵扯进交易栓发之间的利益纠纷中。但一般理解，如果 “协议约定 731 之后的实现的损益归母公司所有”，即无需在交易作价时予以特殊考虑，直接按基准日净资产评估值作价收购即可。
2 、在A 的合并报表层面， 8 月 1 日-合并日之间的净损益仍属于少数股东损益，但因为这部分盈亏在交易完成后由母公司享有或承担，相当于母公司以相同的对价款获得了更多或更少的子公司净资产，故应中作为对合并报表层面资本公积的调整因素。
3 、吸收合并时，子公司原有的盈余公积应转为增加母公司的盈余公积。